臺灣新竹地方法院民事裁定
                                      111年度消字第2號
原      告  葉昭輝  

被      告  中華電信股份有限公司




上當事人間請求交付資料事件，本院裁定如下：
    主  文
本件移送臺灣高雄地方法院。
    理  由
一、按訴訟之全部或一部，法院認為無管轄權者，依原告聲請或
    依職權以裁定移送於其管轄法院，民事訴訟法第28條第1項
    定有明文。又按對於私法人或其他得為訴訟當事人之團體之
    訴訟，由其主事務所或主營業所所在地之法院管轄；被告住
    所、不動產所在地、侵權行為地或其他據以定管轄法院之地
    ，跨連或散在數法院管轄區域內者，各該法院俱有管轄權；
    同一訴訟，數法院有管轄權者，原告得任向其中一法院起訴
    ，民事訴訟法第2條第2項、第21條及第22條分別定有明文。
    再按因消費關係而向法院提起之訴訟為消費訴訟；消費訴訟
    ，得由消費關係發生地之法院管轄，消費者保護法第2條第5
    款、第47條亦有明文。復按管轄權之有無，應依原告主張之
    事實，按諸法律關於管轄之規定而為認定，與其請求之是否
    成立無涉（最高法院65年台抗字第162號判例意旨參照）。
二、經查，本件原告係依據消費者保護法相關規定，起訴請求被
    告提供其被繼承人之家用電話(00-0000000)生前之發話帳務
    明細紀錄等資料，而原告所列被告中華電信股份有限公司之
    主營業所係在台北市○○區○○路0段0000號，足認台灣台北地
    方法院應有管轄權；又消費關係發生地解釋上應包括消費契
    約之訂立地、履行地，而依原告起訴主張之事實可知，原告
    所請求被告交付之家用電話相關資料，其門號為00-0000000
    ，該門號之申裝地址、帳寄地址均為高雄市，有中華電信資
    料查詢在卷可參，即該電信消費契約之訂立地、履行地應係
    高雄市，堪認消費關係發生地係高雄市，從而，本件訴訟，
    除被告主營業所所在地之台北地方法院有管轄權外，依前揭
    說明，消費關係發生地之管轄法院即台灣高雄地方法院亦有
    管轄權。是依被告公司所在地及消費關係發生地均非本院轄
    區，本院自無管轄權。從而，本件原告向無管轄權之本院起
    訴，顯係違誤。又承前所述，臺灣台北地方法院、臺灣高雄
    地方法院就本件訴訟均有管轄權，經審酌本件原告所請求交
    付之家用電話申裝地點係在高雄市，且兩造前就本件爭執進
    行調解時亦係由被告公司南區分公司高雄營運處人員與原告
    協調，原告又係起訴請求被告提供其上開家用電話門號之發
    話帳務明細紀錄等資料，故就本件訴訟之證據調查便利性，
    應由臺灣高雄地方法院管轄為宜，爰將本件訴訟移送臺灣高
    雄地方法院。
三、依民事訴訟法第28條第1項規定，裁定如主文。
中　　華　　民　　國　　111 　年　　3 　　月　　11　　日
                  民事第二庭    法  官  林南薰
以上正本係照原本作成。　　　　　　　　　
如不服本裁定須於收受本裁定正本送達後10日內，向本院提出抗
告狀（須附繕本一份），並繳納裁判費新臺幣壹仟元。　　　　
中　　華　　民　　國　　111 　年　　3 　　月　　11　　日
                                書記官　陳麗麗